臺灣士林地方法院刑事判決　　　　　　　 95年度訴字第887號
公　訴　人　臺灣士林地方法院檢察署檢察官
被　　　告　乙○○
選任辯護人　陳舜銘律師
上列被告因違反槍砲彈藥刀械管制條例案件，經檢察官提起公訴
（95年度偵字第2078號），本院判決如下：
    主  文
乙○○未經許可，運輸可發射金屬具有殺傷力之空氣槍，處有期
徒刑參年陸月，併科罰金新臺幣伍萬元，罰金如易服勞役，以新
臺幣壹仟元折算壹日。扣案之BRAZIL Winchester 廠600X型制式
空氣槍壹支（槍枝管制編號：0000000000），沒收之。
乙○○被訴未經許可，運輸子彈罪部分無罪。
    事  實
一乙○○明知具有殺傷力之空氣槍，係槍砲彈藥刀械管制條例管
  制之槍枝，並為管制進口之物品，竟未經許可，於民國94年8
  月間某日，在臺北市士林區○○○路○ 段282 巷1 弄6 號住處
  ，以電腦連接美國金字塔空氣槍購物中心（PYRAMID AIR GUN
  MALL，網址：http：// www.pyramydair.com./） 之網頁，購
  入具殺傷力如附表一所示空氣槍，連同不具殺傷力之如附表二
  所示之槍枝及附表三所示槍枝及子彈（此二部分不構成犯罪）
  ，由不知情之外籍人士Mark Komoroski於美國時間西元2005年
  8 月31日以特快專遞之國際郵包方式在美國投遞，於94年9 月
  3 日郵寄來台，乙○○則提供其工作地點臺北市○○區○○路
  4 段116 號6 樓之4 為收件地址，並於收件者處填報其英譯之
  中文姓名「PAN YEN LIANG 」。嗣經財政部臺北關稅局臺北郵
  局支局查驗股查驗上開郵包時，發現內含物係具膛線之已拆解
  空氣長槍，轉送內政部警政署刑事警察局鑑定結果，確認附表
  一所示空氣槍具殺傷力，始悉上情。
二案經法務部調查局航業海員調查處（下稱海調處）移送臺灣臺
  北地方法院檢察署呈請臺灣高等法院檢察署檢察長核轉臺灣士
  林地方法院檢察署檢察官偵查起訴。
    理  由
一訊據被告乙○○固坦承確有於前揭時、地，在其臺北市○○○
  路○ 段282 巷1 弄6 號住處，以電腦連接美國金字塔空氣槍購
  物中心網站，購買附表一至三所示空氣槍和子彈，並於94年9
  月3 日以國際郵包方式，寄送抵台之事實，然矢口否認有何運
  輸空氣槍之犯行，辯稱：前開同型之空氣槍在國內奇摩拍賣網
  站、三軍英雄網站軍有販售，並非違禁品，且在臺灣販賣的空
  氣槍，口徑相同，殺傷力更大，卻可公開拍賣，因此以為可以
  購買，且系爭槍枝在美國密西根州並非管制品，購買無須經警
  察機關認可，而被告是因當時禽流感流行，住家附近鳥類及松
  鼠繁多，購買空氣槍是為打鳥及松鼠之用，並無不法意圖，也
  無運輸之行為，況上開槍枝於運抵海關時即被查獲，並未交付
  其持有，郵局人員告知需送驗時，也稱如果有違法就拒絕收受
  可以退回，然鑑驗完畢後，竟未告知鑑驗結果，反會同調查人
  圓通之被告前去領取，有引誘犯罪之行為，故其行為尚未達既
  遂階段云云。
二經查，被告於前揭時、地，以電腦連接美國金字塔空氣槍購物
  中心網站，購買附表一所示BRAZIL Winchestwr 廠600X型制式
  空氣槍（下稱系爭槍枝）1 支，並於94年9 月3 日以國際郵包
  方式，寄送抵台之事實，業據被告於警詢、偵查及本院審理中
  供認不諱，並有財政部臺北關稅局北郵緝移字第0940100306號
  函、特快專遞報關單、PYRAMID AIR GUN MALL網頁、記載被告
  本項購買記錄之信用卡消費明細及帳單（見偵字第23929 號卷
  第6 頁、第14頁、偵字第2078號卷第31頁、第38頁）在卷可憑
  ，復有扣案之系爭槍枝可佐。又系爭槍枝經送請內政部警政署
  刑事警察局以性能檢驗法、動能測試法鑑驗結果，系爭槍枝認
  係BRAZIL Winchestwr 廠600X型制式空氣槍，槍號為010902，
  以彈簧推動活塞壓縮空氣為發射動力，送鑑時，其槍管、槍身
  與木質槍托部位係分離狀態，經組裝後實際試射，測得發射物
  （4.5mm 鉛彈、重0.50公克）速度為184 、183 、184 公尺/
  秒，計算發射物動能為8.46、8.37、8.46焦耳，換算發射物單
  位面積動能為53.22 、52.64 、53.22 焦耳/ 平方公分，而依
  內政部警政署刑事警察局對活豬作射擊測試結果，彈丸單位面
  積動能達24焦耳/ 平方公分，則足以穿入豬隻皮肉層，依日本
  科學警察研究所之研究結果，彈丸單位面積動能達20焦耳/ 平
  方公分則足以穿入人體皮肉層，一節，有內政部警政署刑事警
  察局94年9 月27日刑鑑字第0940139734號函乙紙附卷可稽（見
  偵字第23929 號卷第9 頁至第10頁），是依此標準，系爭槍枝
  經試射結果，測得最低單位面積動能既達53.22 焦耳/ 平方公
  分，已達足以穿入人體皮肉層之程度，顯具有殺傷力。
三被告雖以前詞置辯，然查：
(一)具有殺傷力之槍砲向為政府嚴加取締查緝之違禁物品，被告學
  歷為專科畢業，並通曉外文網站之說明進而購買系爭槍枝，足
  見依其知識程度、社會生活經驗，對此實難諉為不知。況美國
  因憲法第二修正案 (Second Amendment) 賦予人民具有合法擁
  有武器的自由 (the right of the people to keep and bear
  Arms, shall not be infringed.)，故其槍枝管制較為開放，
  此為世人所孰知，然美國各州也非因此完全不加以管制，仍有
  不同之基準，前揭金字塔空氣槍購物中心網頁即特別以加框方
  式標明：「All persons who purchase our products are ex
  pected to know their state laws and comply fully with
  them．．．」（見偵字第2078卷第45頁），意即購買者應了解
  其所在處（州）法律，並遵守該法律，復例示諸多美國州或城
  市不許裝運該槍枝，再參酌被告於調查處詢問時供稱：知道射
  擊協會之空氣槍通常具有殺傷力等語，又稱：因所購買之槍枝
  是可裝填BB彈，所以認為該槍枝不具殺傷力等語（見偵字第23
  929 號卷第4 頁），惟本案連同系爭槍枝扣案之子彈12盒均為
  鉛彈，而上開鉛彈係因被告提供在雅虎網站上節錄之鉛製「香
  菇彈」照片予賣方，並詢問該空氣槍是否可裝填此種子彈，賣
  方表示可以，故就附贈所要求之子彈，此為被告自承在卷（見
  偵字第23929 號卷第4 頁），是依被告主動要求賣方附贈鉛製
  子彈觀之，被告主觀上非欲將系爭槍枝填充塑膠製BB彈，而係
  欲填充金屬製子彈，益徵被告對系爭槍枝有殺傷力乙節，已有
  所認識。至被告雖舉國內商店於奇摩拍賣網站上亦有販賣同口
  徑但速度較系爭槍枝更快槍枝之拍賣網頁為佐，惟上開業者所
  販賣槍枝是否確有殺傷力，因未送專業機關鑑定已不得而明，
  縱使確有違法情事，僅係該業者未受取締，被告也不得據以主
  張其有所信賴。故被告提出之奇摩網站資料，尚不能謂該空氣
  槍在國內即可自由買賣而合法持有。況被告既承知悉射擊協會
  之空氣槍有殺傷力之情，也稱：係因在臺灣網站比價後，認臺
  灣售價較美國金字塔空氣槍購物中心販售價格為高後始向美國
  金字塔空氣槍購物中心購買，足認被告對槍枝有無殺傷力乙節
  非無所悉，並為網際網路之慣用者，而以現今通用之搜尋引擎
  查詢槍枝是否具有殺傷力之標準，均可快速查得簡易之換算公
  式，或者依子彈之口徑和速度換算單位動能焦耳間之對照表，
  實難認其對本件犯行欠缺違法性之認識，已達於不可避免之程
  度。是被告有犯罪故意，應堪認定。
(二)按槍砲彈藥刀械管制條例所規範之運輸罪非以運抵目的地為完
  成犯罪之要件，一有著手於「運輸」行為之實施，即屬既遂，
  自應依「運輸」予以論處；再私運管制物品進口之既遂未遂，
  應以已否進入國界為準，最高法院著有77年台上字第5721號、
  82年度台上字第3924號判決要旨可資參照。被告雖以有告知郵
  務人員若送驗結果違法將予退回等語置辯，然此除為證人即法
  務部調查局航業海員調查處調查員甲○○於本院審理時到庭否
  認外（見本院卷第72頁），且揆諸上揭判決要旨，縱被告拒絕
  收受或未交被告持有，仍屬既遂，自不得以此解免其罪責。次
  按「陷害教唆」足以阻斷犯罪之成立，係以行為人原無犯罪之
  意，全因教唆人之教唆始萌犯意而行為者，始足當之，若行為
  人原本即有犯罪之意，僅因教唆人之教唆而彰顯其犯行，自無
  何陷害可言，不得援引陷害教唆之名義，充作其免責之藉口。
  經查：本件內裝有系爭槍枝之包裹收件地址為臺北市○○路○
  段116 號6 樓之4 、收件者「PAN YEN LIANG 」，有報關單影
  本在卷可憑（見偵字第23929 號卷第14頁），上開收件地址為
  被告工作地點，收件者姓名為被告之英譯姓名，此為被告於調
  查處詢問時坦承（見偵字第23929 號卷第4 頁反面至第5 頁）
  ，並陳稱：94年8 月間訂購後，對方表示訂購後一星期就可收
  到貨品，9 月初便打電話到臺北關稅局詢問，該局人員表示因
  包裹內含槍及子彈而必須送驗，故未能及時領取等語（見偵字
  第23929 號卷第3 頁），則被告既先行連結上網向美國購物網
  站訂購系爭槍枝，復以自己為收件人，並主動在等候貨物未至
  時，電詢臺北關稅局貨物下落，足認被告於臺北關稅局臺北郵
  局支局人員通知領取系爭槍枝之前，即有自外國運輸系爭槍枝
  進入臺灣地區之意欲，並非因臺北關稅局或調查處人員之教唆
  ，始萌生運輸槍枝之犯意，縱使調查處人員通知被告前來受領
  ，僅係確認行為人之真實身分並便於逮捕行為人之偵查技巧，
  並非藉此惹起被告之犯意，而與「陷害教唆」尚屬有間。故被
  告前揭所辯，亦不足採。
(三)被告之選任辯護人於偵查中雖提出剪報一紙（見偵字第2078號
  卷第33頁），指有男子自美國郵寄空氣槍回台，獲檢察官為緩
  起訴處分等語，然細繹該案事實，係該男子於美國購買空氣槍
  後，將之郵寄回台，故該案承辦檢察官以較輕罪名之持有具有
  殺傷力之空氣槍予以緩起訴處分，此與本案事實自有差異，本
  院自不受前開具體個案事實認定與法律見解之拘束，附此敘明
  。
四綜上所述，被告上開所辯無非均係事後卸責之詞，不足採信。
  其非法運輸管制物品具殺傷力空氣槍入境之事證明確，犯行洵
  堪認定，自應依法論罪科刑。
五扣案之附表一所示具殺傷力之空氣槍，屬槍砲彈藥刀械管制條
  例第4 條所管制之槍枝，依同條例第5 條規定，非經中央主關
  機關許可，不得製造、販賣、運輸、持有、寄藏或陳列，又具
  殺傷力之空氣槍亦屬懲治走私條例公告管制物品項目規定之管
  制物品，不得私運進口。被告未經許可利用不知情之Mark Kom
  oroski私運管制物品空氣槍進口之行為，為間接正犯。核被告
  乙○○所為，係犯槍砲彈藥刀械管制條例第8 條第1 項未經許
  可運輸空氣槍罪，及懲治走私條例第2 條第1 項私運管制物品
  進口罪，其於同時地以一行為而觸犯上開二罪，係想像競合犯
  ，應依刑法第55條第1 項前段規定，從一重之槍砲彈藥刀械管
  制條例第8 條第1 項未經許可，運輸空氣槍罪論處。惟念被告
  前無不良素行前科，有本院被告全國前案紀錄表在卷可稽，其
  一念之誤，而罹刑章，其輸入空氣槍未及提領持有，即被查獲
  ，危害尚輕，依其犯罪情節，若量處法定最低刑度有期徒刑五
  年，情輕而法重，情狀尚堪憫恕，爰依刑法第59條規定，減輕
  其刑。爰審酌被告尚無不良素行，因一時失慮而輸入空氣槍，
  致罹刑典，且僅其中附表編號一之空氣槍具殺傷力，而所附帶
  子彈復不具殺傷力（理由詳後述），對社會造成危害程度非重
  ，並參酌其犯罪方法、手段、目的、犯後態度及其他一切情狀
  ，量處主文所示之刑，其併科罰金刑部分，於被告犯罪時，刑
  法第42條第2 項前段規定：「易服勞役以1 元以上3 元以下折
  算一日。」又被告行為時之易服勞役折算標準，業據修正前罰
  金罰鍰提高標準條例第2 條前段規定，就其原定數額提高為10
  0 倍折算1 日，則本件被告行為時之易服勞役折算標準，應以
  銀元300 元折算1 日，即新台幣900 元折算1 日。惟95年7 月
  1 日修正公佈施行之刑法第42條第3 項前段規定：「易服勞役
  以新台幣1 千元、2 千元或3 千元折算一日。」比較修正前、
  後之易服勞役折算標準，以修正後之規定，較有利於被告，則
  應依刑法第2 條第1 項但書規定，適用修正後之刑法第42條第
  3 項前段規定，定其折算標準。扣案附表一所述具殺傷力之BR
  AZIL Winchestwr 廠600X型制式空氣槍1 支（槍枝管制編號00
  00000000）係屬違禁物，應依刑法第38條第1 項第1 款之規定
  宣告沒收。另扣案之附表二美國Daisy 廠840 型口徑4.5mm 空
  氣長槍（槍枝管制編號0000000000）1 枝及附表三盒裝鉛彈12
  盒，既經送鑑定結果，認均不具殺傷力，有內政部警政署刑事
  警察局94年11月8 日刑鑑字第0940165059號槍彈鑑定書及95年
  12月7 日刑鑑字第0950180903號函在卷可憑（見偵字第29329
  號卷第11頁以下及本院卷第57頁）則非屬違禁物，不予宣告沒
  收。
五無罪部分
  公訴意旨略以：被告進口另扣案之4.5mm 鉛製子彈12盒（共3,
  000 顆）亦涉有槍砲彈藥刀械管制條例第12條第1 項未經許可
  運輸子彈罪嫌及懲治走私條例第2 條（第3 項）第1 項私運管
  制物品進口未遂罪嫌。惟查：扣案之盒裝鉛彈部分，經本院依
  職權送請內政部警政署刑事警察局鑑定結果，認扣案Caliber
  4.5 釐米鉛製子彈1 盒，係口徑4.5mm 鉛彈，非為子彈之結構
  ，故與殺傷力無涉，此有該局95年12月7 日刑鑑字第09501809
  03號函附卷可稽（見本院卷第57頁）。準此，上開扣案子彈既
  經鑑定確認並無殺傷力，則被告即無從構成公訴人所指違反槍
  砲彈藥刀械管制條例第12條第1 項之未經許可運輸子彈罪嫌，
  復查無其他積極之證據足以證明被告有何公訴人所指運輸子彈
  之犯行，既不能證明被告犯罪，爰依法為無罪判決之諭知。
據上論斷，應依刑事訴訟法第299 條第1 項前段、第301 條第1
項前段，槍砲彈藥刀械管制條例第8 條第1 項，懲治走私條例第
2 條第1項 ，刑法第2 條第1 項、第11條前段、第55條前段、第
59條、第42條第3 項前段、第38條第1 項第1 款，判決如主文。
本案經檢察官張世和到庭執行職務。
中　　華　　民　　國　　96　　年　　4 　　月　　19　　日
　　　　　　　　　刑事第二庭審判長法　官    謝靜恒
                                  法  官    高雅敏
                                  法  官    許碧惠
以上正本證明與原本無異。
如不服本判決，應於判決送達後10日內，向本院提出上訴狀。
                                  書記官    徐仁豐
中　　華　　民　　國　　96　　年　　4 　　月　　19　　日
附表一：
    BRAZIL Winchestwr廠600X型制式空氣槍1支（槍枝管制編號
    0000000000）
附表二：
    美國Daisy廠840型口徑4.5mm空氣長槍1支（槍枝管制編號0
    000000000）
附表三：
    Caliber 4.5釐米鉛製子彈12盒（子彈3,000顆）
附錄
槍砲彈藥刀械管制條例第8條第1項
未經許可，製造、販賣或運輸鋼筆槍、瓦斯槍、麻醉槍、獵槍、
空氣槍或第4 條第1 項第1 款所定其他可發射金屬或子彈具有殺
傷力之各式槍砲者，處無期徒刑或5 年以上有期徒刑，併科新臺
幣1千 萬元以下罰金。
